# 企业促销活动收入确认问题

提问人：tao 涛涛 时间：2022-09-01 10:12:27
各位老师，现在我们有一家做停车运营服务了企业，收费按照车场收取的费用进行抽成（公司主业）。公司与停车场场主签订三年服务合同，公司不负责设备安装。公司第一年为了推广产品和补偿停车场场主的安装费用，公司免收第一年客户停车抽成费用。请问这个时候是否可以将免收的抽成确认收入，并将该免除的费用确认相应销售费用？ 个人认为，该免除行为可以确认收入，因该行为主要为合同中未约定免除是由，服务收费具有公允性复核收入确有条件，且免除主要为了补偿客户的安装费用。该行为更类似于买赠行为，在整个服务期间内进行分摊，但是三年的抽成款收入不能合理预计，所以简化处理不予分摊当期确认收入。请问各位老师该项处理是否恰当。

回答人：chenyiwei
确认收入的前提是有经济利益流入，因此对于免收的分成款不能确认为收入（但成本仍需确认），不应一方面确认收入，另一方面确认销售费用。参考经营租赁中的激励机制。